【裁判字號】    98,親,14
【裁判日期】    980428
【裁判案由】    否認婚生子女
【裁判全文】
臺灣宜蘭地方法院民事判決                98年度親字第14號
原      告  丙○○
訴訟代理人  黃憲男律師
被      告  甲○○
特別代理人  丁○○
被      告  乙○○
上列當事人間否認子女事件，本院於民國98年4月14日言詞辯論
終結，判決如下：
    主      文
確認被告甲○○非原告丙○○自被告乙○○受胎所生之婚生女。
訴訟費用由被告負擔。
    事實及理由
一、原告主張其與被告乙○○原為夫妻關係，嗣於民國86年2月
    12日離婚，離婚後原告與第三人戊○○同居，並於86年11
    月12日與戊○○結婚，再於86年12月5日產下被告甲○○；
    因被告甲○○出生之日距原告與被告乙○○離婚之日未逾
    302日，被告甲○○乃受推定為被告乙○○之婚生女等情，
    有戶籍謄本3件在卷可佐，並為被告所不爭執，應堪信為真
    實。又戊○○與被告甲○○曾自行至台灣大學醫學院附設醫
    院（下簡稱台大醫院）鑑定兩人有無親子血緣關係存在，鑑
    定結果為「戊○○與甲○○於98年2月12日接受DNA血緣關係
    鑑定，結果顯示戊○○為甲○○之父親的機率為99.983106%
    」，此有該院診斷證明書（診字第980016193號）、基因醫
    學部血緣鑑定報告書（病歷號碼：0000000）各1件在卷可佐
    ，足認原告所為被告甲○○非被告乙○○之婚生女之主張為
    真正。
二、按民法第1063條第1項推定之婚生子女，如夫妻之一方或子
    女能證明妻非自夫受胎者，得提起否認之訴；前項否認之訴
    ，夫妻之一方自知悉該子女非為婚生子女，或子女自知悉其
    非為婚生子女之時起二年內為之，同條第2項、第3項前段分
    別定有明文。又夫妻已逾中華民國96年5月4日修正前之民法
    第1063條第2項規定所定期間，而不得提起否認之訴者，得
    於修正施行後二年內提起之，民法親屬編施行法第8條之1亦
    予明定。查原告生下被告甲○○，其受胎部分期間既係在其
    與被告乙○○婚姻關係存續中，依法應推定被告甲○○為原
    告與被告乙○○之婚生女，然依前所述，被告甲○○係原告
    與戊○○發生性關係所生之女，而非其自被告乙○○受胎所
    生之女；且從遺傳法則觀察，台大醫院基因醫學部所檢驗之
    DNA點位皆無法排除戊○○與被告甲○○之血緣關係，其親
    子關係指數（CPI）為5918.344619，親子關係概率（PP）值
    為99.983106%，由此亦可證實被告乙○○並非被告甲○○之
    生父。準此，原告在民法親屬編於96年5月23日修正施行後
    2年內，即98年3月11日提起本件訴訟，請求確認被告甲○○
    非原告自被告乙○○受胎所生之婚生女，於法洵屬有據，應
    予准許。
三、據上論結，本件原告之訴為有理由，依民事訴訟法第85條第
    1項前段、第78條，判決如主文。
中    華    民    國    98    年    4     月    28    日
                  臺灣宜蘭地方法院家事法庭
                      法  官  周健忠
以上正本與原本無異。
如不服本判決，應於收受送達後20日內向本院提出上訴狀（應附
繕本）。
中    華    民    國    98    年    4     月    28    日
                      書記官  姚國華


司法院資訊處製作；財團法人民間司法改革基金會備份。
